臺灣臺北地方法院刑事判決　　　　　　　　　　　　　九十三年度易字第九七九號
　　公　訴　人　臺灣臺北地方法院檢察署檢察官
　　被　　　告　戊○○
右列被告因竊盜案件，經檢察官聲請簡易判決處刑（九十三年度偵字第八八六一號）
及移送併案審理（九十三年度偵字第一一九三七號、第一二六一四號、第一二六五九
號），本院認不宜以簡易判決處刑，改依通常程序審理，判決如左：
    主  文
戊○○連續竊盜，累犯，處有期徒刑捌月。
    事  實
一、戊○○前於民國八十九年間因違反毒品危害防制條例案件，經本院以九十年度訴
    字第四五七號分別判處有期徒刑九月、五月，應執行有期徒刑一年確定，於九十
    一年十二月五日因縮短刑期執行完畢，猶不知悔改，竟基於意圖為自己不法所有
    之概括犯意：
  (一)先於九十三年四月七日某時許，利用前往臺北市○○區○○路三段二九四號工廠
    找其胞弟蕭隆慶之機會，在該工廠內乘蕭隆慶之同事丙○○不注意之際，竊取丙○○所有之NOKIA廠牌、3315型行動電話一支，得手後離去。
  (二)復於同年月十五日下午九時許，在臺北市○○區○○路二段六四號國立政治大學
    體育館一樓內，乘丁○○（起訴書誤載為陳桓英，應予更正）在第三籃球場練習
    啦啦隊表演，疏未注意其置於籃球場邊之手提包之際，竊取該手提包內丁○○所
    有之Samsung廠牌、T-508型紅色行動電話一支，得手後旋即逃逸。嗣丁○○發覺
    遭竊，遂告知一同在場練習啦啦隊表演之友人陳志誠，陳志誠始憶及曾目睹一名
    形跡可疑之男子在該手提包附近徘徊乙事。迨翌日下午七時三十分許，陳志誠又
    在前開體育館內遇見該名可疑男子，旋上前追問，經戊○○坦承竊取該行動電話
    ，並聲稱已將之交付與真實姓名年籍不詳綽號「阿勇」之成年男子。嗣經丁○○
    報警，為警循線於同年月二十一日下午四時二十分許，在臺北市○○區○○路三
    段三三九巷八號四樓戊○○住處查獲。
  (三)再於同年月二十日下午五時許，在臺北市○○區○○路三段一０二巷一二號木柵
    國中內，乘乙○○在籃球場打球，疏未注意其置於籃球架旁之紙袋之際，竊取該
    紙袋內乙○○所有之國際牌、G51型銀色行動電話一支，得手後隨即離去。嗣乙○○發現失竊，經詢問一同在場打球之友人鄭智文後，鄭智文始告知曾目睹一名
    可疑男子將手伸入該紙袋內乙事。迨同年月二十五日中午十二時四十分許，鄭智
    文又在木柵國中內發見該名可疑男子，旋通知乙○○到場，經戊○○坦承竊取該
    行動電話，並聲稱已將之以新臺幣九百元之代價，出售與不知情之臺北縣新店市
    某通訊行。嗣經乙○○報警，於同日下午一時二十分許在臺北市○○區○○路三
    段八六號前為警查獲，並自戊○○身上起出前開丙○○遭竊之行動電話一支。
  (四)又於同年五月十日下午十時許（移送併辦意旨書誤載為九十三年五月十一日凌晨
    零時四十五分許，應予更正），在臺北市○○區○○街一巷口，竊取甲○○所有
    之捷安特廠牌紫色腳踏車一部，得手後旋騎乘離去。嗣經甲○○發覺遭竊而報警
    調閱現場監視器錄影帶，始查悉上情。迨翌日下午一時許，戊○○騎乘該腳踏車
    至臺北市○○區○○路三段一四七號木新派出所領取司法文書時，為警當場查獲
    。
二、案經丁○○訴由臺北市政府警察局文山第一分局報請臺灣臺北地方法院檢察署檢
    察官偵查起訴，暨乙○○及甲○○訴由臺北市政府警察局文山第一分局報請臺灣
    臺北地方法院檢察署檢察官移送併辦。
    理  由
一、右揭事實，業據被告於警訊、偵查及本院審理時坦承不諱（見九十三年度偵字第
    八八六一號卷第五至六頁、九十三年度偵字第一二六一四號卷第一一至一三頁、
    九十三年度核退字第二四六四號卷第四頁、九十三年度核退字第二七八一號卷第
    三頁、九十三年度偵字第一一九三七號卷第八至一三頁、本院九十三年十月十八
    日審判筆錄），核與被害人丁○○、乙○○、丙○○及甲○○於警訊時指訴之失
    竊情節相符（見九十三年度偵字第八八六一號卷第九至一０頁、九十三年度偵字
    第一二六一四號卷第一四至一五、二一至二二頁、九十三年度偵字第一二六五九
    號卷第七至八頁、九十三年度偵字第一一九三七號卷第一七頁），並經證人陳志
    誠及鄭智文於警訊時證述屬實（見九十三年度偵字第八八六一號卷第七至八、一
    四頁、九十三年度偵字第一二六一四號卷第一六至一七頁），復有通聯調閱查詢
    單、行動電話照片、贓物認領保管單、竊車過程監視器翻拍定格照片、腳踏車照
    片等件附卷可稽（見九十三年度偵字第一二六一四號卷第三三至三四、三七頁、
    九十三年度偵字第一二六五九號卷第二０頁、九十三年度偵字第一一九三七號卷
    第二、一八、二０頁）。本件事證明確，被告犯行堪以認定。
二、核被告所為，係犯刑法第三百二十條第一項之竊盜罪。其先後四次犯行，時間緊
    接，所犯構成要件相同，顯係基於概括犯意為之，依同法第五十六條連續犯之規
    定，以一罪論，並加重其刑。再查被告前曾於八十九年間因違反毒品危害防制條
    例案件，經本院以九十年度訴字第四五七號分別判處有期徒刑九月、五月，應執
    行有期徒刑一年確定，於九十一年十二月五日因縮短刑期執行完畢，此有卷附臺
    灣高等法院被告全國前案紀錄表可按，其於五年以內再犯有期徒刑以上之罪，為
    累犯，依刑法第四十七條規定，加重其刑。又公訴人移送併案審理之犯罪事實一
    第(一)、(三)、(四)部分（九十三年度偵字第一一九三七號、第一二六一四號、第一二
    六五九號）被告竊盜犯行，與本案起訴經論罪部分，有連續犯之裁判上一罪關係
    ，為起訴效力之所及，本院自得併予審究。爰審酌被告年輕體健，不思以正途取
    財，屢犯竊盜，所生社會治安之危害匪淺，然所得財物價值非鉅，且犯後坦承犯
    行，態度良好而知所悔悟等一切情狀，量處如主文所示之刑。
據上論斷，應依刑事訴訟法第四百五十二條、第二百九十九條第一項前段，刑法第五
十六條、第三百二十條第一項、第四十七條，罰金罰鍰提高標準條例第一條前段，判
決如主文。
本案經檢察官黃紋綦到庭執行職務
中　　　華　　　民　　　國　　九十三　　年　　 十一 　　月　　　一　　　日
                                        臺灣臺北地方法院刑事第八庭
                                            審判長法  官  陳德民
                                                  法  官  張筱琪
                                                  法  官  陳芃宇
右正本證明與原本無異
如不服本判決應於送達後十日內向本院提出上訴狀
                                                  書記官  周小玲
中　　　華　　　民　　　國　　九十三　　年　　 十一 　　月　　　一　　　日
附錄本案論罪科刑法條全文
中華民國刑法第三百二十條
意圖為自己或第三人不法之所有，而竊取他人之動產者，為竊盜罪，處五年以下有期
徒刑、拘役或五百元以下罰金。
意圖為自己或第三人不法之利益，而竊佔他人之不動產者，依前項之規定處斷。
前二項之未遂犯罰之。
